臺灣新北地方法院板橋簡易庭小額民事判決
111年度板小字第1747號
原      告  新光產物保險股份有限公司


法定代理人  吳昕紘  
訴訟代理人  黃品豪（兼送達代收人）

被      告  吳國豪  
上列當事人間請求侵權行為損害賠償事件，本院於民國111年6月
27日言詞辯論終結，判決如下：
    主  文
被告應給付原告新臺幣壹萬肆仟貳佰壹拾捌元，及自民國一百一
十一年四月十五日起至清償日止，按週年利率百分之五計算之利
息。
訴訟費用新臺幣壹仟元由被告負擔。
本判決得假執行。
    理由要領
一、按物被毀損時，被害人除得依民法第196條請求賠償外，並
    不排除民法第213條至第215條之適用。依民法第196條請求
    賠償物被毀損所減少之價額，得以修復費用為估定之標準，
    但以必要者為限（例如：修理材料以新品換舊品，應予折舊
    ）。被害人如能證明其物因毀損所減少之價額，超過必要之
    修復費用時，就其差額，仍得請求賠償【最高法院77年度第
    9次民事庭會議決議㈠可資參照】。經查，系爭車牌號碼000-
    0000號自用小客車（下稱系爭車輛）修復費用為新臺幣（下
    同）20,957元（含工資11,957元、零件9,000元），有國都
    股份有限公司出具之估價單及統一發票存卷可參。惟該修復
    費用中零件部分既係以新品更換舊品，則應扣除折舊後計算
    其損害。再依行政院財政部發布之「固定資產耐用年數表」
    規定，汽車如非屬運輸業用客車、貨車，其耐用年數為5年
    ，並依同部訂定之「固定資產折舊率表」規定，耐用年數5
    年依定率遞減法之折舊率為千分之369，其最後1年之折舊額
    ，加歷年折舊累計額，其總和不得超過該資產成本原額10分
    之9。準此，系爭車輛於民國106年10月出廠，有系爭車輛行
    車執照乙紙在卷足憑，至本件事故發生之109年10月13日，
    系爭車輛之實際使用年數為3年，故原告就零件部分得請求
    之金額應以2,261元為限（計算式詳附表），加計毋須折舊
    之工資11,957元，共計為14,218元，即為原告得請求之修復
    費用。
二、又按當事人主張有利於己之事實者，就其事實有舉證之責任
    ，民事訴訟法第277條前段定有明文。被告雖抗辯系爭車輛
    修復費用過高且除了輪框以外，並未撞擊系爭車輛其他部位
    云云，惟查，本件車禍經過係因被告左轉彎之際，不當自系
    爭車輛左側超越時，其右側車身與系爭車輛左前車頭部分發
    生碰撞，此觀諸道路交通事故現場圖、路口監視器畫面即明
    （見本院卷第33、59頁），且系爭車輛於事故後第一時間即
    顯示車頭部分有車損，亦有道路交通事故調查報告表及車損
    照片在卷可稽（見本院卷第37、51、53頁），佐以系爭車輛
    所示之修復項目均集中在前車頭及車身左側位置，此亦有國
    都汽車股份有限公司估價單維修項目在卷可參（見本院卷第
    20頁），其維修項目與事故所致系爭車輛損傷位置一致，亦
    與事故經過相符，核屬必要之維修，被告雖抗辯修復費用過
    高及撞擊位置僅限於輪框云云，然與前開證據所示未合，被
    告亦未舉證以實其說，則其所執上開辯解，自難認可採。
三、從而，原告依保險代位及侵權行為損害賠償之法律關係，請
    求被告給付14,218元，及自起訴狀繕本送達翌日即111年4月
    15日起至清償日止，按週年利率百分之5計算之利息，為有
    理由，應予准許。
四、本件係適用小額訴訟程序所為被告敗訴之判決，依民事訴訟
    法第436條之20，應依職權宣告假執行。並依民事訴訟法第4
    36條之19第1項規定，確定本件訴訟費用額為第一審裁判費1
    ,000元，由被告負擔。
中　　華　　民　　國　　111 　年　　7 　　月　　21　　日
                  臺灣新北地方法院板橋簡易庭
                        法  官  陳怡親
以上為正本係照原本作成。
如不服本判決，應於收受送達後20日內以違背法令為理由向本院
提出上訴狀（上訴理由依法應表明一、原判決所違背之法令及其
具體內容。二、依訴訟資料可認為原判決有違背法令之具體事實
。）如於本判決宣示後送達前提起上訴者，應於判決送達後20日
內補提上訴理由書（須附繕本），如未於上訴後20日內補提合法
上訴理由書，法院得逕以裁定駁回上訴。
中　　華　　民　　國　　111 　年　　7 　　月　　21　　日
                        書記官  劉芷寧
附表：
折舊時間           金額
第1年折舊值        9,000×0.369=3,321
第1年折舊後價值    9,000-3,321=5,679
第2年折舊值        5,679×0.369=2,096
第2年折舊後價值    5,679-2,096=3,583
第3年折舊值        3,583×0.369=1,322
第3年折舊後價值    3,583-1,322=2,261